臺灣彰化地方法院刑事判決　　　　　　　 94年度訴字第824號
公　訴　人　臺灣彰化地方法院檢察署檢察官
被　　　告　庚○○
　　　　　　　　　　（另案於彰化監獄執行中）
上列被告因竊盜案件，經檢察官提起公訴（93年度偵字第7811號
、第8109號、第8878號），被告於本院行準備程序時，就被訴事
實為有罪之陳述，經審判長告知被告簡式審判程序之旨，並聽取
公訴人及被告之意見後，本院合議庭認有刑事訴訟法第273條之
1第1項之情形，裁定改由受命法官獨任行簡式審判程序，判決
如下：
        主  文
庚○○以犯竊盜罪為常業，處有期徒刑貳年拾月。
        犯 罪 事 實 及 理 由
一、本件犯罪事實為：庚○○因染施用毒品惡習，影響工作情緒
    ，收入不穩定，而無力負擔購買毒品花費及生活所需，竟萌
    竊取他人財物變賣，以供其生活開銷之思，乃意圖為自己不
    法之所有，並基於常業竊盜之犯意，見設於彰化縣芳苑鄉永
    興村永興海埔新興地之養殖魚塭內架設有養殖用水車，且夜
    間均無人看守，認有機可趁，遂自民國（下同）93年8月底
    某日起至94年9月26日止，先至各養殖魚塭勘查地形後，復
    趁夜間無人看守之際，騎乘機車至如附表所示之地點，以徒
    手拆卸，並以機車載運之方式，竊取沈峰穀等人所有如附表
    所示之水車風葉、鐵架及馬達等物（被害人及所得財物詳如
    附表所示），得手後，將所竊得之物以每公斤新台幣（下同
    ）20元之價格，分別變賣予不知情之邱安生及吳玉真所經營
    之資源回收場，所得款項約2萬多元，均供其生活開銷之用
    ，業已花用完畢，庚○○並恃此以維生。嗣經警循線查悉上
    情。
二、前開犯罪事實有以下證據可資證明：（1）被告庚○○於警
    、偵訊中及本院行準備程序與審理時之自白；（2）證人即
    被害人沈峰穀、辛○○、巳○○、丁○○、辰○○、卯○○
    、壬○○、戊○○、丙○○、寅○○、丑○○、乙○○、子
    ○○、甲○○、己○○、癸○○於警詢及偵查中之證述；（
    3）證人邱安生、吳玉真於警詢中之證述；（4）扣押筆錄與
    扣押物品目錄表各1份、現場指認照片16張、查扣贓證物照
    片1張可資佐證，被告之自白核與事實相符，應堪採信。從
    而，本件事證已臻明確，被告上開犯行洵堪認定。
三、按刑法上所謂常業犯，係指反覆以同類之行為為目的之社會
    活動之職業性犯罪而言，至於犯罪所得之多寡，是否恃此犯
    罪為唯一之謀生職業，則非所問，縱令兼有其他職業，仍無
    礙於該常業犯罪之成立，最高法院85年台上字第510號判例
    意旨可資參照，查本件被告庚○○係於2個月之期間內行竊
    達16次之多，行竊時間均極為緊接，且多次行竊之方式均係
    事先勘查地形後，復趁夜間無人看守之際，竊取架設於養殖
    魚塭內之水車風葉、鐵架及馬達等物，顯非偶發性之需求，
    突萌生之竊盜犯意，而應係有計畫性，反覆以同種類竊盜行
    為為目的之社會活動之職業性犯罪；且其於本院審理時亦自
    承：伊有在養雞場內工作，但因吸食毒品，無法專心工作，
    致收入不穩定，始行竊供伊生活開銷等語；參以其供承其上
    開行竊所得達2萬多元等情，堪認被告確有恃竊取他人財物
    變賣之方式營生，並基於常業犯之犯意反覆為之無訛。是核
    被告所為，係犯刑法第322條之常業竊盜罪。又按常業犯其
    本質乃多數行為之集合或一定行為之反覆實施，故被告多次
    竊盜之犯行，不生連續犯之問題，併此敘明。爰審酌被告正
    值青年，不僅不思努力向上以獲取所需，反深染施用毒品之
    惡習，進而以犯竊盜罪為常業，漠視他人財產法益，對社會
    治安影響甚鉅，暨考量被告犯罪手段尚屬平和、所竊得財物
    之價值、其所獲得之利益，及其素行、生活狀況、智識程度
    、到案後主動向司法警察自承全部犯行，犯後態度尚稱良好
    等一切情狀，量處如主文所示之刑，以示懲儆。另按釋字第
    471號解釋意旨：本諸法治國家保障人權之原理及刑法之保
    護作用，其法律規定之內容，應受比例原則之規範，使保安
    處分之宣告，與行為人所為行為之嚴重性、行為人所表現之
    危險性，及對行為人未來之期待相當。本院審酌被告固以犯
    竊盜罪為常業，惟其於為上開竊盜犯行之際，尚非全然無正
    當工作，僅係因深受毒品之害，而影響其工作情況，惟其施
    用毒品之犯行業經本院判處有期徒刑1年確定，現正執行中
    （參其前案紀錄），經此刑之執行，應有所悔悟，當知戒除
    其毒癮，屆時應能致力於工作；復參以其於到案後即主動向
    司法警察自承全部犯行，於偵、審期間亦均坦承犯行，顯有
    悔意等情，是衡量被告犯罪行為之危險性及嚴重程度，暨其
    未來之可期待性，本院認宣告如主文所示之刑已足對被告產
    生矯正策勵之影響，若再另行依竊盜犯贓物犯保安處分條例
    之規定宣告強制工作3年，顯與比例原則有違，況公訴人亦
    未聲請諭知被告強制工作，是爰不另為令入勞動場所強制工
    作之宣告，附此敘明。
四、應依刑事訴訟法第273條之1第1項、第299條第1項前段、第
    310條之2、第454條第1項，刑法第322條，判決如主文。
五、如不服本判決，得於判決書送達之翌日起10日內，以書狀敘
    述理由（須附繕本），向本院提出上訴。
中   華    民    國    94    年    6    月      10   日
                 刑事第一庭法       法  官  簡璽容
以上正本證明與原本無異。
如不服本判決，應於判決送達後十日內向本院提出上訴狀 (須附
繕本)。
告訴人或被害人對於判決如有不服具備理由請求檢察官上訴者，
其上訴期間之計算係以檢察官收受判決正本之日期為準。
中   華    民    國    94    年    6    月      10   日
                                    書記官  王惠嬌
中華民國刑法第322條
(常業竊盜)
以犯竊盜罪為常業者，處一年以上七年以下有期徒刑。
